# 增资仍为权益法核算

提问人：闲不住 时间：2018-06-13 17:18:38
请教陈版：
7. 投资方持股比例增加但仍采用权益法核算的处理 投资方因增加投资等原因对被投资单位的持股比例增加，但被投资单位仍然是投资方的联营企业或合营企业时，投资方应当按照新的持股比例对股权投资继续采用权益法进行核算。在新增投资日，如果新增投资成本大于按新增持股比例计算的被投资单位可辨认净资产于新增投资日的公允价值份额，不调整长期股权投资成本；
如果新增投资成本小于按新增持股比例计算的被投资单位可辨认净资产于新增投资日的公允价值份额，应按该差额，调整长期股权投资成本和营业外收入。进行上述调整时，应当综合考虑与原持有投资和追加投资相关的商誉或计入损益的金额。
陈版，这里说综合考虑是指什么意思呢？是不是说在不同情况下，要看综合的结果来？ 负商誉+正商誉=负商誉， 此时需要冲回第一次确认的负商誉吗？ 负商誉+正商誉=正商誉， 此时需要冲回第一次确认的负商誉吗？ 正商誉+负商誉=负商誉， 此时需要确认较小的负商誉吗？ 正商誉+负商誉=正商誉”， 此时需要需要确认负商誉吗？

回答人：chenyiwei
情形 1 、 2 ：第一次确认的负商誉需冲回。 情形 3 ：应确认较小的负商誉，但对此前原持有的股权，应考虑计提减值准备（因为后一次增资价格较低，表明整体股权公允价值已下降）。 情形 4 ：以负商誉为限冲减原确认的正商誉，同时考虑对原持有的股权投资计提减值准备。